ACORDAO-COMPLETO-2580232

ACÓRDÃO DE RELAÇÃO

ACÓRDÃO DE RELAÇÃO 3240/2023 ATA 11/2023 - PRIMEIRA CÂMARA

Acórdão 3240/2023-TCU-Primeira Câmara
Trata-se de tomada de contas especial instaurada pelo Fundo Nacional de Saúde (FNS) em desfavor do município de Tuntum/MA, em razão da ocorrência de desvio de finalidade na aplicação de recursos do Sistema Único de Saúde (SUS) , repassados nos exercícios de 2008 e 2009 (R$ 1.385.400,00) , conforme constatado por auditoria promovida pelo então Departamento Nacional de Auditoria do SUS - Denasus (atual Auditoria-Geral do SUS - AudSUS) .
Considerando a edição da Resolução-TCU 344, de 11 de outubro de 2022, que regulamenta, no âmbito do Tribunal de Contas da União, a prescrição para o exercício das pretensões punitiva e de ressarcimento;
considerando que, nos termos do art. 2º dessa norma, prescrevem em cinco anos as pretensões punitiva e de ressarcimento, contados dos termos iniciais indicados no artigo 4°, conforme cada caso; e que nos termos do art. 8º incide a prescrição intercorrente se o processo ficar paralisado por mais de três anos, pendente de julgamento ou despacho;
considerando que os pareceres da Unidade de Auditoria Especializada em Tomada de Contas Especial - AudTCE e do Ministério Público junto ao Tribunal (MPTCU) foram concluídos antes da edição da Resolução 344/2022, por conseguinte adotaram a regra da imprescritibilidade das ações de ressarcimento antes adotada nesta Corte (peças 34 e 37) ;
considerando que a despeito de ter concluído pela continuidade do processo, a AudTCE sinalizou a ocorrência de prescrição caso fosse adotado o prazo de cinco anos previsto na Lei 9.873/99 (peça 34) ;
considerando que à luz da Resolução TCU 344/2022 constata-se a ocorrência das pretensões punitiva e de ressarcimento, uma vez que os fatos objeto destes autos foram conhecidos em 02/07/201 (peças 3-7) , houve um ato apuratório complementar em 23/01/2012, e somente em 13/09/2018 ocorreu o ato apuratório seguinte, decorridos mais de 06 (seis) anos (peça 8) ;
considerando, portanto, que a paralisação do processo por mais de 05 (cinco) anos acarreta a ocorrência tanto da prescrição ordinária quanto da intercorrente;
ACORDAM os Ministros do Tribunal de Contas da União, reunidos em sessão da Primeira Câmara, com fundamento nos arts. 1º, caput e § 1º, da Lei 9.873/1999, 4º, 8º e 11 da Resolução/TCU 344/2022, em reconhecer a ocorrência da prescrição da pretensão punitiva e de ressarcimento e arquivar o processo.
1. Processo TC-Processo 010.672/2020-6 (TOMADA DE CONTAS ESPECIAL) 
	1.1. Responsável: Prefeitura Municipal de Tuntum - MA (06.138.911/0001-66) .
	1.2. Órgão/Entidade: Prefeitura Municipal de Tuntum - MA.
	1.3. Relator: Ministro Jhonatan de Jesus.
	1.4. Representante do Ministério Público: Procurador Rodrigo Medeiros de Lima.
	1.5. Unidade Técnica: Unidade de Auditoria Especializada em Tomada de Contas Especial (AudTCE) .
	1.6. Representação legal: não há.
	1.7. Determinações/Recomendações/Orientações: não há.

Primeira Câmara

Prefeitura Municipal de Tuntum - MA.

Prefeitura Municipal de Tuntum - MA (06.138.911/0001-66).

JHONATAN DE JESUS

não há.

Procurador Rodrigo Medeiros de Lima.

TOMADA DE CONTAS ESPECIAL (TCE)

Unidade de Auditoria Especializada em Tomada de Contas Especial (AudTCE).